it: Tipo di montaggio della telecamera di sorveglianza: Soffitto; Scrivania; Pavimento; Palo; Parete; Altro
da: Overvågningskameramonteringstype: Loft; Skrivebord; Gulv; Pæl; Væg; Andet
th: ประเภทการติดตั้งกล้องวงจรปิด: เพดาน; โต๊ะอ่านหนังสือ; พื้น; เสา; ผนัง; อื่นๆ
es: Tipo de montaje de cámara de vigilancia: Techo; Escritorio; Suelo; Poste; Pared; Otros
vi: Loại giá đỡ máy ảnh giám sát: Trần nhà; Bàn làm việc; Sàn nhà; Cột; Tường; Khác
ro-RO: Tip de montare pentru camera de supraveghere: Plafon; Birou; Podea; Stâlp; Perete; Altele
bg-BG: Тип монтаж на камера за наблюдение: Таван; Бюро; Под; Стълб; Стена; Други
ja: 監視カメラの取り付けタイプ: 天井; デスク; 床; ポール; 壁; その他
tr: Güvenlik kamerası montaj türü: Tavan; Masa; Zemin; Kutup; Duvar; Diğer
ko: 감시 카메라 장착 유형: 천장; 책상; 바닥; 폴; 벽; 기타
cs: Typ uchycení bezpečnostní kamery: Strop; Lavice; Podlaha; Tyč; Stěna; Jiné
lt-LT: Stebėjimo kameros montavimo tipas: Lubos; Stalas; Grindys; Stulpas; Siena; Kita
ru: Тип крепления камеры видеонаблюдения: Потолок; Рабочий стол; Пол; Столб; Стена; Другое
de: Montageart der Überwachungskamera: Decke; Schreibtisch; Boden; Stange; Wand; Sonstiges
pt-BR: Tipo de montagem de câmera de vigilância: Teto; Mesa; Piso; Pólo; Parede; Outro
pl: Typ mocowania kamery przemysłowej: Sufit; Biurko; Podłoga; Słup; Ściana; Inne
pt-PT: Tipo de fixação de câmara de vigilância: Teto; Secretária; De chão; Poste; Parede; Outro
nl: Type montage bewakingscamera: Plafond; Bureau; Vloer; Paal; Muur; Andere
zh-CN: 监控摄像头安装方式: 天花板; 桌子; 地板; 杆子; 墙; 其他
en: Surveillance camera mounting type: Ceiling; Desk; Floor; Pole; Wall; Other
sl-SI: Vrsta namestitve nadzorne kamere: Na strop; Miza; Tla; Drog; Na steni; Drugo
fi: Valvontakameran kiinnitystapa: Katto; Pöytä; Lattia; Pylväs; Seinä; Muu
el: Τύπος τοποθέτησης κάμερας παρακολούθησης: Οροφή; Γραφείο; Δαπέδου; Πόλος; Τοίχος; Άλλο
nb: Festetype for overvåkingskamera: Tak; Skrivebord; Gulv; Stang; Vegg; Annet
hu: Megfigyelőkamera rögzítési típusa: Mennyezet; Íróasztal; Padló; Oszlop; Fal; Egyéb
sk-SK: Typ montáže sledovacej kamery: Stropný; Stolový; Podlahový; Stĺpový; Stenový; Iné
hr-HR: Način postavljanja nadzorne kamere: Strop; Radni stol; Pod; Stup; Zid; Ostalo
zh-TW: 監控攝影機安裝類型: 天花板; 桌子; 地板; 桿; 牆; 其他
sv: Monteringstyp för övervakningskamera: Tak; Skrivbord; Golv; Stolpe; Vägg; Övrigt
fr: Type de montage de caméra de surveillance: Plafond; Bureau; Sol; Pôle; Mur; Autre